【裁判字號】    97,易,207
【裁判日期】    970331
【裁判案由】    竊盜
【裁判全文】
臺灣新竹地方法院刑事判決               97年度易字第207號
公  訴  人  臺灣新竹地方法院檢察署檢察官
被      告  丁○○
上列被告因竊盜案件，經檢察官提起公訴（96年度偵字第7491號
）後，被告於本院準備程序中就被訴事實為有罪之陳述，經告知
被告簡式審判程序之旨，並聽取檢察官、被告之意見後，經本院
進行簡式審判程序，本院判決如下：
    主    文
丁○○共同攜帶兇器竊盜，累犯，處有期徒刑捌月；扣案之手套
貳雙、車窗玻璃擊破器壹支、六角扳手貳支、十字起子壹支、電
動十字起子壹支、剪刀貳把及手電筒壹支，均沒收之；又共同攜
帶兇器竊盜，累犯，處有期徒刑捌月；扣案之手套貳雙、車窗玻
璃擊破器壹支、六角扳手貳支、十字起子壹支、電動十字起子壹
支、剪刀貳把及手電筒壹支，均沒收之；又共同攜帶兇器竊盜，
累犯，處有期徒刑捌月；扣案之手套貳雙、車窗玻璃擊破器壹支
、六角扳手貳支、十字起子壹支、電動十字起子壹支、剪刀貳把
及手電筒壹支，均沒收之；應執行有期徒刑壹年貳月；扣案之手
套貳雙、車窗玻璃擊破器壹支、六角扳手貳支、十字起子壹支、
電動十字起子壹支、剪刀貳把及手電筒壹支，均沒收之。
    犯罪事實
一、丁○○前於民國94年間，因連續施用第一級毒品案件，經臺
    灣桃園地方法院於94年11月18日以94年度訴字第902 號判決
    判處有期徒刑7 月，於94年12月19日確定；又於同年間，因
    竊盜案件，經臺灣桃園地方法院於94年8 月31日以94年度簡
    字第333號判決判處有期徒刑6月，於94年10月11日確定；上
    開2罪經臺灣桃園地方法院以95年度聲字第246號裁定定應執
    行有期徒刑1 年確定，於95年10月24日縮刑期滿執行完畢；
    又於95年間，復因施用第二級毒品案件，經臺灣桃園地方法
    院於96年1月19日以96年度壢簡字第138號判決判處有期徒刑
    5月，於96年3月19日確定，甫於96年9月3日易科罰金執行完
    畢。
二、詎其仍不知悔改，與戊○○（另由本院審結）共同基於意圖
    為自己不法所有之犯意聯絡，先後於下列時間、地點，以下
    述方式為加重竊盜之犯行：
（一）於96年12月15日下午4時30分許，由戊○○駕駛車號6280
      －DB號自小客車搭載丁○○行經新竹縣竹北市○○○路路
      旁時，先由丁○○下車在旁把風，而由戊○○持客觀上可
      用以攻擊人，對於他人生命身體有危險性而足供作為兇器
      使用之電動十字起子1 支，將甲○○使用而停放在該處之
      車號3016－PJ 號自小客車之車牌2面卸下，並懸掛在原車
      號6280－DB號自小客車之車牌位置，做為代替原車牌之用
      （車號3016－PJ號之車牌2面業已發還予甲○○）。
（二）於同日下午6時許，由戊○○駕駛已懸掛車號3016－PJ號
      車牌之自小客車搭載丁○○行經新竹縣竹北市縣○○路臺
      灣新竹地方法院竹北簡易庭前路段時，先由丁○○下車持
      手電筒物色財物及在旁把風，而由戊○○持客觀上可用以
      攻擊人，對於他人生命身體有危險性而足供作為兇器使用
      之車窗玻璃擊破器1支，先將乙○○所有而停放在該處之
      車號4827－RU號自小客車之車窗打破後進入車內，復持十
      字起子1支將車內DVD影音主機之螺絲卸下及徒手將車內之
      衛星導航主機及ETC主機取出，再持剪刀將DVD影音主機、
      衛星導航主機及ETC主機之線路剪斷，以此方式竊得乙○○所有之DVD影音主機（含螢幕）、衛星導航主機及ETC主
      機（含儲值卡）等物（DVD影音主機1部、衛星導航主機1
      組及ETC主機1部業已發還予乙○○）。
（三）於同日下午6時40分許，由戊○○駕駛已懸掛車號3016－
      PJ 號車牌之自小客車搭載丁○○行經新竹縣竹北市○○
      路某餐廳前時，先由丁○○下車持手電筒物色財物及在旁
      把風，而由戊○○持客觀上可用以攻擊人，對於他人生命
      身體有危險性而足供作為兇器使用之車窗玻璃擊破器1支
      、十字起子1支及剪刀等工具，以相同之行竊手法，竊得
      丙○○使用而停放在該處車號6566－KK號自小客車內之
      DVD液晶螢幕及ETC主機（含儲值卡）等物（DVD液晶螢幕1
      部及ETC儲值卡1張業已發還予丙○○）。嗣於同日下午7
      時許，戊○○駕駛已懸掛車號3016－PJ號車牌之自小客車
      搭載丁○○行經新竹縣竹北市○○路339號前準備下手行
      竊時，為警當場查獲，並扣得作案手套2雙、車窗玻璃擊
      破器1支、六角扳手2支、十字起子1支、電動十字起子1支
      、剪刀2把及手電筒1支等物。
三、案經新竹縣政府警察局移送臺灣新竹地方法院檢察署檢察官
    偵查起訴。
    理    由
一、程序部分：
    按除被告所犯為死刑、無期徒刑、最輕本刑為3 年以上有期
    徒刑之罪或高等法院管轄第一審案件者外，於前條第1 項程
    序進行中，被告先就被訴事實為有罪之陳述時，審判長得告
    知被告簡式審判程序之旨，並聽取當事人、代理人、辯護人
    及輔佐人之意見後，裁定進行簡式審判程序，刑事訴訟法第
    273條之1第1 項定有明文。本件被告丁○○所犯係死刑、無
    期徒刑、最輕本刑為3 年以上有期徒刑以外之罪，其於準備
    程序中就被訴事實為有罪之陳述，經告知簡式審判程序之旨
    ，並聽取公訴人及被告之意見後，本院認為適宜進行簡式審
    判程序，合先敘明。
二、實體部分：
    訊據被告丁○○對於上開犯行，迭於警詢、偵查中之供述及
    本院訊問、準備、簡式審判程序時坦承不諱。其稱：伊於96
    年12月15日下午4時30分許、同日下午6時許及同日下午6 時
    40分許，由被告戊○○駕駛車號6280－DB號自小客車搭載伊
    行經新竹縣竹北市○○○路路旁、新竹縣竹北市縣○○路臺
    灣新竹地方法院竹北簡易庭前路段及新竹縣竹北市○○路某
    餐廳前時，先由伊持手電筒下車物色財物及在旁把風，而由
    被告戊○○分持電動十字起子、車窗玻璃擊破器、十字起子
    及剪刀等工具，先後竊取被害人甲○○所使用車號3016－PJ
    號自小客車之車牌2 面、被害人乙○○所有車號4827－RU號
    自小客車內之DVD影音主機（含螢幕）、衛星導航主機及ETC
    主機（含儲值卡）各1 部及被害人丙○○所使用車號6566－
    KK號自小客車內之DVD液晶螢幕及ETC主機（含儲值卡）各1
    部等語（見96年度偵字第7491號偵查卷第30至34、102至104
    頁，本院96年度聲羈字第264號刑事卷宗第11至14頁，97年
    度偵聲字第17號刑事卷宗第11、12頁，97年度易字第207號
    刑事卷宗第17、31至43頁）。此外，復有：
（一）同案被告戊○○於警詢、偵查中及本院訊問、準備、簡式
      審判程序時之供述。其稱：伊與被告丁○○於96年12月15
      日下午4時30分許、同日下午6時許及同日下午6時40分許
      ，分別在新竹縣竹北市○○○路路旁、新竹縣竹北市縣○○路臺灣新竹地方法院竹北簡易庭前路段及新竹縣竹北市
      ○○路某餐廳前等地點，由被告丁○○在旁把風，伊則持
      電動十字起子、車窗玻璃擊破器、十字起子及剪刀等工具
      ，先後竊得被害人甲○○所使用車號3016－PJ號自小客車
      之車牌2面、被害人乙○○所有車號4827－RU號自小客車
      內之DVD影音主機（含螢幕）、衛星導航主機及ETC主機（
      含儲值卡）各1部及被害人丙○○所使用車號6566－KK號
      自小客車內之DVD液晶螢幕及ETC主機（含儲值卡）各1 部
      等語（見96年度偵字第7491號偵查卷第20至27、101至104
      頁，本院96年度聲羈字第264號刑事卷宗第6至11頁，97年
      度偵聲字第17號刑事卷宗第10至12頁，97年度易字第207
      號刑事卷宗第16、17、31至43頁）。
（二）證人即被害人甲○○於警詢時之證述。其稱：他是事後經
      警方告知始得知其所使用而停放在新竹縣竹北市○○○路
      路旁之車號3016－PJ號自小客車之車牌2 面遭被告丁○○
      、戊○○等人竊取，並將之懸掛在渠等作案之汽車上等語
      （見96年度偵字第7491號偵查卷第24、25頁）。
（三）證人即被害人乙○○於警詢之證述。其稱：她於96年12月
      15日下午6 時50分許發現其所有而停放在新竹縣竹北市縣
      ○○路臺灣新竹地方法院竹北簡易庭前路段之車號4827－
      RU 號自小客車遭人破壞車窗而失竊車內之DVD影音主機（
      含螢幕）、衛星導航主機及ETC主機（含儲值卡）各1部，
      而當她正準備要報警處理時，警方已通知她抓到小偷即被
      告丁○○、戊○○等語（見96年度偵字第7491號偵查卷第
      26、27頁）。
（四）證人即被害人丙○○於警詢之證述。其稱：他於96年12月
      15日下午7時5分許吃完飯後始發現其所使用而停放在新竹
      縣竹北市○○路上之車號6566－KK號自小客車，遭人破壞
      車窗而失竊車內之DVD液晶螢幕及ETC主機（含儲值卡）各
      1 部，但在他報警之前就收到通知說警方已抓到小偷即被
      告丁○○、戊○○等語（見96年度偵字第7491號偵查卷第
      28 、29頁）。
（五）扣案之作案手套2 雙、車窗玻璃擊破器1支、六角扳手2支
      、十字起子1支、電動十字起子1支、剪刀2把及手電筒1支
      等物（保管字號：97保年度字第524 號，扣押物品清單見
      本院97年度易字第207號刑事卷宗第24、28頁）。
（六）贓物認領保管單3單（其中車號3016－PJ號之車牌2面業已
      發還予被害人甲○○；DVD影音主機及ETC主機各1 組業已
      發還予被害人乙○○；DVD液晶螢幕1部及ETC儲值卡1張業
      已發還予被害人丙○○）。（見96年度偵字第7491號偵查
      卷第36至38頁）。
（七）新竹縣政府警察局搜索、扣押筆錄、扣押物品目錄表、扣
      押物品收據及刑案相關照片32張等（見96年度偵字第7491
      號偵查卷第30至35、39至54頁）。
（八）綜上，本件事證業臻明確，被告丁○○上揭犯行至堪認定
      ，應依法予以論科。
三、論罪科刑：
（一）論罪：核被告丁○○與同案被告戊○○共同持客觀上可用
      以攻擊人，對於他人生命身體有危險性而足供作為兇器使
      用之電動十字起子、車窗玻璃擊破器、十字起子及剪刀等
      工具，而先後竊得被害人甲○○所使用車號3016－PJ號自
      小客車之車牌2 面、被害人乙○○所有車號4827－RU號自
      小客車內之DVD影音主機（含螢幕）、衛星導航主機及ETC
      主機（含儲值卡）各1 部及被害人丙○○所使用車號6566
      －KK號自小客車內之DVD液晶螢幕及ETC主機（含儲值卡）
      各1部等物品之行為，均係犯刑法第321條第1項第3款之攜
      帶兇器加重竊盜罪。
（二）共同正犯：被告丁○○與同案被告戊○○，就上開加重竊
      盜犯行，有犯意聯絡及行為分擔，為共同正犯。
（三）又被告丁○○所犯上開3 次加重竊盜罪行，犯意各別，應
      予分別論罪，合併處罰。
（四）累犯：查被告丁○○前於94年間，因連續施用第一級毒品
      案件，經臺灣桃園地方法院於94年11月18日以94年度訴字
      第902號判決判處有期徒刑7月，於94年12月19日確定；又
      於同年間，因竊盜案件，經臺灣桃園地方法院於94年8 月
      31日以94年度簡字第333號判決判處有期徒刑6月，於94年
      10月11日確定；上開2 罪經臺灣桃園地方法院以95年度聲
      字第246號裁定定應執行有期徒刑1年確定，於95年10月24
      日縮刑期滿執行完畢；又於95年間，復因施用第二級毒品
      案件，經臺灣桃園地方法院於96年1 月19日以96年度壢簡
      字第138號判決判處有期徒刑5 月，於96年3月19日確定，
      甫於96年9月3日易科罰金執行完畢等情，有臺灣高等法院
      被告前案紀錄表1 份在卷可稽，其前受有期徒刑執行完畢
      ，於5 年以內故意再犯本件最重本刑為有期徒刑以上之罪
      ，均為累犯，均應依刑法第47條第1項之規定加重其刑。
（五）量刑：爰審酌被告丁○○有上開前案紀錄，有臺灣高等法
      院前案紀錄表1份在卷可佐，足徵其素行非佳，未見悔改
      ，竟不思守法自制，循正當途徑獲取所需，反恣意竊取他
      人財物，危害社會治安與他人財產安全，守法意識薄弱，
      惟被告丁○○犯後均坦承犯行，態度尚佳，且車號3016－
      PJ 號自小客車之車牌2面、車號4827－RU號自小客車內之
      DVD 影音主機（含螢幕）與衛星導航主機及ETC主機（含
      儲值卡）各1部及車號6566－KK號自小客車內之DVD液晶螢
      幕1部及ETC（儲值卡）1張等物品業均分別返還予被害人
      甲○○、乙○○及丙○○等一切情狀，爰分別量處如主文
      所示之刑，並定其應執行之刑，以資懲儆。
（六）沒收部分：至扣案之作案手套2雙、車窗玻璃擊破器1支、
      六角扳手2支、十字起子1支、電動十字起子1支、剪刀2把
      及手電筒1 支等物，係同案被告戊○○所有而供本案竊盜
      犯罪所用之物，業據被告戊○○供承無訛，應依刑法第38
      條第1項第2款之規定宣告沒收之。是針對被告丁○○之部
      分，基於共犯連帶說，亦應為沒收之諭知，附此敘明。
四、據上論斷，應依刑事訴訟法第273條之1第1 項、第299條第1
    項前段，刑法第28條、第321條第1項第3款、第47條第1項、
    第51條第5款、第38條第1項第2款，判決如主文。
本案經檢察官魏廷勳到庭執行職務
中    華    民    國    97    年     3    月    31    日
            臺灣新竹地方法院刑事第四庭
                            法  官  劉兆菊
以上正本證明與原本無異。
如不服本判決，應於送達後10日內向本院提出上訴狀（應附繕本
），上訴於臺灣高等法院（切勿逕送上級審）。
中    華    民    國    97    年     3    月    31    日
                            書記官  蕭汝芳
附錄本案論罪科刑法條：
刑法第321條（加重竊盜罪）
犯竊盜罪而有左列情形之一者，處6月以上、5年以下有期徒刑：
一  於夜間侵入住宅或有人居住之建築物、船艦或隱匿其內而犯
    之者。
二  毀越門扇、牆垣或其他安全設備而犯之者。
三  攜帶兇器而犯之者。
四  結夥三人以上而犯之者。
五  乘火災、水災或其他災害之際而犯之者。
六  在車站或埠頭而犯之者。
前項之未遂犯罰之。


司法院資訊處製作；財團法人民間司法改革基金會備份。
